臺灣桃園地方法院刑事判決　　　　　　　 96年度訴字第476號
公　訴　人　臺灣桃園地方法院檢察署檢察官
被　　　告　丁○○
　　　　　　　　　　（另案於台灣桃園監獄執行中）
選任辯護人　呂福元律師
被　　　告　丙○○
　　　　　　　　　　（另案於臺灣桃園監獄執行中）
選任辯護人　邱奕澄律師
被　　　告　甲○○
　　　　　　　　　　（另案於台灣桃園監獄執行中）
選任辯護人　鄭仁壽律師
被　　　告　乙○○
　　　　　　　　　　（另案於臺灣桃園監獄執行中）
選任辯護人　呂理胡律師
　　　　　　唐永洪律師
上列被告等因毒品危害防制條例等案件，經檢察官提起公訴（95
年度偵字第21788 號）本院判決如下：
    主  文
丁○○所犯如附表一編號一至八各欄所示之罪，各處如附表一各
主文欄所示之刑；附表一編號一至八各沒收欄除海洛因毒品以外
之扣案物品，沒收；未扣案之物品，沒收，如全部或一部不能沒
收時，追徵其價額，或以其財產抵償之；犯罪所得沒收之，如全
部或一部不能沒收時，以其財產抵償之；扣案之海洛因毒品均沒
收銷燬之。應執行無期徒刑，禠奪公權終身，附表二編號一沒收
欄所示除海洛因毒品以外之扣案物品，均沒收；未扣案之物品，
均沒收，如全部或一部不能沒收時，追徵其價額，或以其財產抵
償之；犯罪所得新台幣柒仟元沒收之，如全部或一部不能沒收時
，以其財產抵償之；扣案之海洛因毒品沒收銷燬之。
丙○○所犯如附表一編號二至八各欄所示之罪，各處如附表一各
主文欄所示之刑；附表一編號二至八各沒收欄除海洛因毒品以外
之扣案物品，沒收；未扣案之物品，沒收，如全部或一部不能沒
收時，追徵其價額，或以其財產抵償之；犯罪所得沒收之，如全
部或一部不能沒收時，以其財產抵償之；扣案之海洛因毒品沒收
銷燬之。應執行有期徒刑參拾年，附表二編號二沒收欄所示除海
洛因毒品以外之扣案物品，均沒收；未扣案之物品，均沒收，如
全部或一部不能沒收時，追徵其價額，或以其財產抵償之；犯罪
所得新台幣陸仟元沒收之，如全部或一部不能沒收時，以其財產
抵償之；扣案之海洛因毒品沒收銷燬之。
乙○○所犯如附表一編號一至五各欄所示之罪，各處如附表一各
主文欄所示之刑；附表一編號一至五各沒收欄除海洛因毒品以外
之扣案物品，沒收；未扣案之物品，沒收，如全部或一部不能沒
收時，追徵其價額，或以其財產抵償之；犯罪所得沒收之，如全
部或一部不能沒收時，以其財產抵償之；扣案之海洛因毒品沒收
銷燬之。應執行有期徒刑貳拾捌年，附表二編號三沒收欄所示除
海洛因毒品以外之扣案物品，均沒收；未扣案之物品，均沒收，
如全部或一部不能沒收時，追徵其價額，或以其財產抵償之；犯
罪所得新台幣伍仟元沒收之，如全部或一部不能沒收時，以其財
產抵償之；扣案之海洛因毒品沒收銷燬之。
甲○○所犯如附表一編號七、八各欄所示之罪，均累犯，各處如
附表一各主文欄所示之刑，附表一編號七、八各沒收欄之扣案物
品，沒收；犯罪所得沒收之，如全部或一部不能沒收時，以其財
產抵償之。應執行有期徒刑拾捌年，附表二編號四沒收欄所示之
扣案物品均沒收；犯罪所得新台幣壹仟元沒收之，如全部或一部
不能沒收時，以其財產抵償之。
丙○○被訴於民國九十五年八月二十八日販賣第一級毒品之部分
，無罪。
    事  實
一、甲○○前因施用第一級毒品案件，於民國93年11月22日為台
    灣板橋地方法院以93年訴字第1506號判處有期徒刑7 月確定
    ，並於94年10月24日執行完畢。
二、丁○○、丙○○、乙○○、甲○○均明知海洛因係毒品危害
    防制條例所明定列管之第一級毒品，不得非法持有、販賣。
    丁○○、丙○○，及乙○○平日本有共同施用海洛因毒品之
    習慣，因施用海洛因毒品往往花費甚鉅，且尋找來源不易，
    於95年7 、8 月間某日，丁○○遂向乙○○提議共組販毒集
    團販賣海洛因毒品，獲乙○○應允之後，丁○○並分別於95
    年8 月30日某時邀集丙○○加入該販毒集團，於95年10月6
    日某時邀集甲○○加入該集團，丁○○、丙○○、乙○○，
    及甲○○4 人遂以丁○○租用之桃園縣桃園市○○路270 之
    3 號4 樓租屋處為據點，各自其加入該集團之時間起，共同
    基於販賣第一級毒品海洛因以資牟利之犯意聯絡，由丁○○
    於不詳時、地向姓名年籍不詳之成年人處，取得不詳數量之
    毒品海洛因以供應該集團販售，丙○○、乙○○（乙○○僅
    至95年9 月27日因另案遭羈押時止）、甲○○等人則負責以
    行動電話接聽不特定之客戶撥來購毒之電話、運送海洛因毒
    品至指定之交易地點予客戶及向客戶收取毒品交易之款項，
    丁○○若有餘暇，亦親自接聽電話並親往約定地點為毒品交
    易。而毒品交易收得之款項則交由丙○○保管統籌後再轉交
    予丁○○；丙○○、乙○○、甲○○3 人則以免費取得丁○○供給之生活食宿所需及免費海洛因毒品施用，作為從事販
    毒集團工作之報酬。丁○○、丙○○、乙○○、甲○○4人
    即以此分工方式伺機向不特定之人販賣海洛因毒品，各於附
    表一各欄所示之時間、地點，推由附表一所列之人以表列之
    各行動電話接聽購毒者撥來之電話，並於嗣後於約定之各交
    易地點，推由附表一所列之人攜帶海洛因毒品前往交易，除
    附表一編號八之交易（詳後敘）之外，餘次交易俱銀貨兩訖
    。而於95年9 月8 日晚間7 時30分許在桃園市○○○街與上
    海路口、95年9 月8 日晚間10時50分許在桃園市○○路101
    號前、95年9 月9 日晚間7 時40分許在桃園市○○路○段205
    號前，上開集團之販毒對象辛○○、甲○○、戊○○均於完
    成毒品交易後，分別為警查獲，並於甲○○、戊○○身上各
    扣得海洛因毒品一包淨重各0.13公克（空包裝重0.21 公 克
    ）及0.11公克（空包裝重0.21公克）；另於95年10月12 日
    下午5 時22分許（附表一編號八），甲○○攜帶約當新台幣
    （下同）3000元價格之量之海洛因至桃園縣桃園市○○路與
    經國路口之麥當勞後門欲與姓名年籍不詳綽號「小青」之女
    子交易毒品時，甲○○發現埋伏之員警，隨即逃逸，並將該
    次交易之海洛因毒品丟棄於該交易地點附近之某處河流中，
    警方並於當日稍晚之晚間7 時許，在桃園縣桃園市○○路
    270 之3 號之後巷內及南平路與中正路口處，持本院核發之
    搜索票及台灣桃園地方法院檢察署檢察官核發之拘票陸續逮
    捕丁○○、丙○○、甲○○等人（乙○○業於95年9 月27日
    另案遭羈押），並扣得如附表三編號一至四所列之物品，因
    而循線查獲上情。
    理  由
甲、程序部分：
一、按「被告以外之人於審判外之言詞或書面陳述，除法律有規
    定者外，不得作為證據」，刑事訴訟法第159 條定有明文。
    關於證人庚○○、辛○○、戊○○及證人即被告甲○○、乙○○、丙○○於警詢中所為之供述，係各被告以外之人於審
    判外所為之陳述，且公訴人未特予證明（自由證明）該等警
    詢筆錄具有較可信之特別情況，是依上開規定，該等警詢筆
    錄之記載，就證明構成犯罪之事實，固無證據能力。惟審酌
    證人庚○○、辛○○、戊○○、丙○○、乙○○及甲○○於
    警詢中之供述並非非法取得，且其業於本院審理中具結作證
    ，經諸被告及辯護人為交互詰問完畢，各被告於訴訟上之程
    序權，已受保障，是證人庚○○、辛○○、戊○○、丙○○
    、乙○○及甲○○之前開供述，其瑕疵即經補正，而得作為
    其於審判期日所為證言之補強。
二、按被告以外之人於審判外之言詞或書面陳述，除法律有規定
    者外，不得作為證據，刑事訴訟法第159 條第1 項固有明文
    ，惟被告以外之人於偵查中向檢察官所為之陳述，除顯有不
    可信之情況者外，得為證據；另被告以外之人於檢察事務官
    、司法警察官或司法警察調查中所為之陳述，與審判中之陳
    述不符時，其先前之陳述具有較可信之特別情況，且為證明
    犯罪事實存否所必要者，得為證據。同法第159 條之1 、第
    159 條之2 亦有明文可參。而依第159 條之1 傳聞法則例外
    之立法理由，乃檢察官代表國家偵查犯罪，原則上能遵守法
    定程序，且被告以外之人如具有具結能力，仍應依法具結，
    以擔保其據實陳述。故該條第2 項規定「除顯有不可信之情
    況外」，應係指被告以外之人於偵查中向檢察官所為之陳述
    ，不論是言詞或書面，有未遵守法律規定之情形，即檢察官
    於偵查中所為之證據調查，須係出於違法取供者、或具有具
    結能力之被告以外之人，未依法命其具結之情況，始無證據
    能力。查證人庚○○、辛○○、戊○○在臺灣桃園地方法院
    檢察署，經檢察官告知具結義務及偽證罪之處罰，並依法具
    結而為陳述，此有卷附上開偵訊筆錄及證人結文在卷可參，
    此部分亦未經檢察官、被告及辯護人就其證據能力表示異議
    ，復未據被告、辯護人就前開證人庚○○、辛○○、戊○○
    之陳述是否顯有不可信之狀況詳加釋明，參以上揭法條規定
    ，本院亦得以證人庚○○、辛○○、戊○○於偵查中之證述
    採為本件證據。
三、本件認定事實所引用之卷內其餘所有文書證據及物證（卷附
    帳冊、房屋租賃契約書、搜索扣押筆錄、通訊監察譯文資料
    ）之證據能力部分，並無證據證明係公務員違背法定程序所
    取得，被告4 人及辯護人均未於審判中言詞辯論終結前表示
    異議，均有證據能力，合先敘明。
乙、實體部份：
壹、有罪部份
一、認定事實之理由及依據：
  (一)就被告丁○○是否籌組販毒集團於附表一所示編號一至八之
    時間、地點與其他被告分工販售第一級毒品海洛因之行為：
  1.被告丁○○矢口否認有何公訴意旨所指其販賣第一級毒品之
    犯行，辯稱：伊根本沒有販賣毒品，一開始伊只是和乙○○
    一起吸毒，後來才認識其他人，伊也是經由他們介紹去買毒
    品，伊有和乙○○借錢，伊若有販賣毒品，就不需要跟乙○○欠一筆錢；0000000000之電話本來是乙○○所使用，另一
    支0000000000電話也是乙○○的，如果有人要打電話進來買
    毒品，伊就叫他們直接去找乙○○，而且打電話進來的人都
    說的不清不楚；伊也沒有拉甲○○加入集團，如果有欠人手
    ，伊就直接叫丙○○送毒品就好，何必多一筆開銷出來；庚○○確實有打電話給伊向伊拿毒品，但是伊當時在賭博，只
    是敷衍庚○○答應他，但後來就關機了；伊也接到一些不認
    識的人打電話去，伊在電話裡都有說伊沒有在做這些事情；
    伊並沒有提議說要一起賣毒品；伊也沒有建議甲○○當伊的
    小弟作跑腿送毒品的工作，伊只是跟甲○○說來幫忙買一下
    東西給去伊那裡賭博的人食用，至於甲○○私下與丙○○有
    何計畫伊不清楚云云，被告丁○○之辯護人則為被告辯護稱
    ：被告雖有使用通訊監察譯文內相關之行動電話，惟其對話
    內容均屬暗語或簡語，並不能實證確實係談論購買毒品之事
    ，且無證據證明後來確實有毒品之交易發生云云。
  2.惟查，被告丁○○擔任販毒集團首腦，組成犯罪集團，並以
    分工之方式販售毒品之情節，業據被告丙○○、乙○○及甲○○於本院審理時證述綦詳。（被告丙○○證稱：95年8 月
    到95年10月這段期間，丁○○有請伊替他送過毒品，送過約
    十幾次，都是送毒品海洛因，伊大概95年8 月底9 月初的時
    候才過去替他們送毒品，剛去的時候，乙○○有叫伊替他送
    過；同案被告乙○○也曾經有叫伊拿海洛因給不認識的人。
    甲○○也有幫丁○○送過海洛因毒品。有時候伊幫丁○○送
    毒品給買毒之人，會由丁○○先跟購買毒品的人約定好，然
    後由伊送貨，丁○○直接把毒品在桃園市○○路租屋處交給
    伊，另外一種情形是由伊接電話，然後約定交易，然後由伊
    交貨給買毒者，毒品仍是丁○○提供的。如果丁○○不在該
    租屋處時，他會把毒品留下來。另一種情形也有由乙○○接
    電話，然後由伊出面交付毒品。乙○○在集團裡面，有擔任
    送貨，也有與購毒者約定交易之工作，此時毒品也是丁○○
    留下；由伊送貨的時候，丁○○有時交給伊，有時透過乙○○交給伊；丁○○所交付之毒品，是已經分裝好的一小包一
    小包，一包是1 千元之量。伊去交易所收到的錢，丁○○來
    的時候，就交給他。甲○○在這個集團裡面的角色，也是負
    責跑腿、接聽電話。伊幫忙送毒品代價就是得到免費毒品，
    及去南平路租屋處有得吃，肚子餓就自己拿來吃【詳本院96
    年5 月17日審理筆錄，本院卷二第72至84頁】。被告乙○○
    則證稱：伊有幫丁○○賣過海洛因，大約從95年7 、8 月間
    開始。丁○○會將毒品放在南平路租屋處，有人打電話給伊
    或丙○○說要買毒品，毒品就由丙○○負責拿出來，由他自
    己或由伊拿毒品給買家。伊應該是有賣過海洛因給甲○○伊
    去幫丁○○賣毒品，通常每次交易金額為1 千元，交易地點
    大部分在南平路丁○○租屋處的附近。交易前是由丙○○親
    手交給伊已經分裝好的每包重量相同之海洛因，如果有人買
    超過1 千元以上，伊會向丙○○報告，他就會處理。伊吸食
    的毒品都是丙○○給的，每天大約0.1 公克之量，但是丙○○的毒品是否丁○○給他的伊不清楚，加入集團之過程是伊
    先認識丁○○，又經過丁○○介紹認識丙○○，那時我們都
    有毒癮，一開始是在95年3 月中旬，伊與丁○○兩人有毒癮
    ，找不到人買毒品，丁○○就打電話給丙○○去找毒品，就
    此認識，大家都有毒癮，到95年7 、8 月份丁○○提議要賣
    毒品，然後伊等就開始賣，記得當時丁○○與伊兩人毒癮發
    作時，丁○○跟伊說的。販毒的錢之所以都交給丁○○，而
    伊等只得到免費吃住及少量毒品施用的利益，是因為毒品是
    丁○○提供的。分工方式是伊負責接電話及送毒品，丙○○
    負責送毒品，丁○○提供毒品。販賣毒品具體的實施方式就
    是：先與買方談好價錢及交貨地點，再跟丙○○說，丙○○
    就將毒品送出去。伊有聽到丁○○跟丙○○講說他進的貨都
    放在南平路租屋處【詳本院卷二96年6 月7 日審理筆錄第4
    至10頁】。被告甲○○則證述：在附表一編號八之時、地，
    伊帶給小青的毒品是丁○○提供給丙○○，由丙○○交給伊
    的，伊是從95年10月4 日或5 日開始幫助丁○○及丙○○送
    海洛因給買家【被告甲○○於最後審理期日時自承係95 年
    10月5 日或6 日始加入】，當時因為沒錢買毒品，伊就打電
    話給丙○○，說伊沒有錢，問丙○○可否救伊，他們就要伊
    上去，之後丁○○就說伊這樣不是辦法，並以提供毒品作代
    價，要伊幫忙丁○○送毒品給別人。那時藥癮發作，伊就答
    應了。伊大概送了十幾次，每次送毒品的量約一兩千元。交
    易地點大部分在南平路與經國路口的麥當勞。每次送毒品都
    是丙○○告訴伊交易對象及地點，收受之錢交給丙○○，丙○○叫伊去送毒品時，丁○○都在旁邊，交毒品給伊去送貨
    的人也是丙○○，丙○○之毒品從壹個房間裡面拿出來，伊
    有進入過，但伊不知道毒品放在房內何處。那個房間是丙○○睡的，丁○○的房間是在隔壁。拿毒品供給伊等免費施用
    的有時是丁○○，有時是丙○○。因為當初叫伊送毒品的人
    是丁○○，所以伊認為是丁○○提供的【詳本院96年6 月7
    日審理筆錄第12至16頁】。）是由上開共同被告丙○○、乙○○、甲○○於本院審理時以證人身分具結證述後之證詞相
    互比對後，可知其證詞間均無矛盾，就被告丁○○如何籌組
    販賣毒品海洛因集團、集團內各成員之分工等均證述相符。
    綜上，被告丁○○確有負責取得毒品海洛因，與其餘被告3
    人以上開事實欄所載之分工方式，共同販售毒品海洛因多次
    之犯行，洵屬明確，被告丁○○之辯解，亦係卸責之詞，不
    足為據。
  3.此外，被告丁○○各次之販賣第一級毒品犯行，亦有證人即
    購毒者庚○○（詳96年7 月19日審判筆錄第3 頁以下）、辛○○（詳96年7 月19日法庭跳電後第2 份審判筆錄第3 至8
    頁）、甲○○（詳96年6 月17日審判筆錄第11頁起）、戊○○（詳96年8 月23日審判筆錄第4 頁起）證述購毒之過程即
    由買家撥打附表一各欄所列之該販毒集團成員使用之電話後
    ，該集團推由附表一各欄所列之成員外出交易之過程甚詳，
    及被告等各次販賣毒品之通訊監察譯文（同上偵卷第296 頁
    【附表一編號一之犯行】、第249-250 頁【附表一編號三之
    犯行】、第269 頁【附表一編號四之犯行】、第310 頁【附
    表一編號五之犯行】、第73、314 、315 頁【附表一編號六
    之犯行】、第77、78、327 頁【附表一編號七之犯行】、第
    79 頁 【附表一編號八之犯行】），其中對話內容均顯示一
    般販毒對話中常見之「一張」（代表一千元量之毒品）、「
    少」、「差」（代表賒帳或是毒品數量不足）等行話，均可
    證被告等人確有以電話與買家聯絡毒品交易之情，有上開譯
    文附卷可稽，並為其餘被告丙○○、乙○○、甲○○等供承
    不諱；並有自購毒者甲○○（附表一編號三之犯行）、戊○○（附表一編號四之犯行）身上所扣得之毒品海洛因2 包扣
    案可稽；及有該等毒品之法務部調查局鑑定書2 紙在卷可憑
    （詳同上偵卷第247 頁、第268 頁）；復有各該被告連絡販
    賣毒品所用之如附表三所示之行動電話扣案可佐，是被告丁○○所犯之各次販賣毒品犯行，事證明確，洵堪認定。
  (二)本件被告丙○○、乙○○、乙○○販賣第一級毒品海洛因之
    部分：
  1.被告丙○○之部分：
    被告丙○○就事實欄所載之事實及附表一編號二至編號八所
    列其參與之犯行自偵訊至本院訊問時（詳96年2 月13日訊問
    筆錄卷一第30頁）、準備程序時（詳96年3 月16 日 日準備
    程序筆錄卷一第89頁）及審理時（詳96年8 月23日審判筆錄
    第21頁）均大致坦承不諱，核與證人即購毒者庚○○（詳96
    年7 月19日審判筆錄第3 頁以下）、辛○○（詳96年7 月19
    日法庭跳電後第2 份審判筆錄第3 至8 頁）所述互核一致，
    及證人甲○○（詳96年6 月17日審判筆錄第11頁起）、戊○○（詳96年8 月23日審判筆錄第4 頁起）所述購毒之過程甚
    詳，且被告丙○○所述，核與證人即共同被告乙○○、甲○○證述各被告分工情節大致相符（業已引用於前），且有各
    次販賣毒品之通訊監察譯文（95偵字第21788 號卷第
    249-250 頁【附表一編號三之犯行】、第269 頁【附表一編
    號四之犯行】、第310 頁【附表一編號五之犯行】、第73、
    314 、315 頁【附表一編號六之犯行】、第77、78、327 頁
    【附表一編號七之犯行】、第79頁【附表一編號八之犯行】
    ）在卷可稽，及由購毒者甲○○（附表一編號三之犯行）、
    戊○○（附表一編號四之犯行）身上所扣得之毒品海洛因2
    包扣案可稽，並有該等毒品之法務部調查局鑑定書2 紙在卷
    可憑（詳同上偵卷第247 頁、第268 頁），及各該被告連絡
    販賣毒品所用之如附表三所示之行動電話扣案可佐；應附帶
    說明者，被告丙○○雖就附表一編號七之犯行否認其擔任出
    面交易者，惟由95年10月9 日之監聽譯文倒數第3 、4 欄（
    詳同上偵卷第78頁）內容可知，接聽電話者係綽號「阿德」
    之丁○○，庚○○在電話中向丁○○確認該集團是否有人已
    出發至交易地點一事，而丁○○告知庚○○，綽號「阿魁」
    之丙○○業已出發了，故堪認該次出面交易毒品者確屬被告
    丙○○無疑。綜上，被告丙○○所犯之各次販賣毒品犯行，
    事證明確，堪以認定，應予依法論科。
  2.被告乙○○之部分：
    檢察官於96年8 月23日審理期日時當庭更正95年9 月9 日該
    次犯行之出面交易毒品者為被告乙○○，且被告乙○○於95
    年9 月27日因另案收押於台灣桃園看守所，有臺灣高等法院
    在監在押全國紀錄表一份在卷可稽，故被告乙○○就95年9
    月27日之後之犯行，事實上不能參與，應堪認定，合先敘明
    。而被告乙○○就事實欄所載之事實及附表一編號一至編號
    五所列其參與之犯行，於本院審理時（詳96年6 月7 日審判
    筆錄第3 頁起、96年8 月23日審判筆錄第21頁）坦承其有多
    次在被告丁○○之販毒集團內為接聽購毒電話、外出交付毒
    品並收取金錢之犯行不諱，雖對部分犯行之時間、是否出面
    交毒細節有所遺忘，惟其所供犯行，業有證人庚○○、辛○○、甲○○（詳96年6 月17日審判筆錄第11頁起）、戊○○
    （詳96年8 月23日審判筆錄第4 頁起）等購毒者所述補強；
    尤其證人即被告甲○○證述96年9 月8 日晚間10時許以電話
    洽談毒品交易之人即被告乙○○明確（詳96年6 月7 日審判
    筆錄第11頁）、證人戊○○證述95年9 月9 日晚間7 時許購
    買毒品海洛因之接聽電話者與外出送貨者均係被告乙○○無
    訛（詳96年8 月23日審判筆錄第4 、5 頁），被告乙○○對
    其等所述並不否認，僅稱不復記憶；且被告乙○○所供述各
    被告之分工情節，大致與證人即共同被告丙○○、甲○○證
    述情節相符，且有各次販賣毒品之通訊監察譯文（同上偵卷
    第296 頁【附表一編號一之犯行】、第249-250 頁【附表一
    編號三之犯行】、第269 頁【附表一編號四之犯行】、第
    310 頁【附表一編號五之犯行】）在卷可稽，及由購毒者甲○○（附表一編號三之犯行）、戊○○（附表一編號四之犯
    行）身上所扣得之毒品海洛因2 包扣案可稽，並有該等毒品
    之法務部調查局鑑定書2 紙在卷可憑（詳同上偵卷第247 頁
    、第268 頁），復有各該被告連絡販賣毒品所用之如附表三
    所示之行動電話扣案可佐，是被告乙○○於95年9 月27日遭
    羈押之前，均有參與此販毒集團各次販賣第一級毒品之事實
    ，事證明確，亦堪認定。
  3.被告甲○○部份：
    被告甲○○就其自95年10月5 日或6 日起參與被告丁○○為
    首之販毒集團，擔任跑腿送毒品並收受價金之販賣第一級毒
    品犯行，於本院96年4 月3 日審理期日起即坦承不諱（詳同
    日審判筆錄，本院卷二第21頁起）。被告甲○○雖於準備程
    序時提出刑求之抗辯，先稱警員有毆打伊，然又稱自己在提
    藥所以在警詢時所述非真實，其所述已有矛盾；且嗣於96
    年4 月3 日審理期日起即自承其警詢筆錄並未受外力影響而
    有失其任意性之情形，係基於自由意志所述等語明確，且經
    傳喚證人即員警己○○到庭證稱拘捕被告甲○○過程中並無
    施用暴力，於製作筆錄詢問時，亦無毆打或脅迫被告甲○○
    等節綦詳。故應堪認本件被告甲○○於警詢、偵查中之自白
    均無欠缺任意性之情形。而被告甲○○於最後審理時（詳96
    年8 月23日審判筆錄第10頁）自承係於95年10月5 日或6 日
    加入該集團，而不能確定係何日，此與被告丙○○所述被告
    甲○○於95年9 月中旬即加入該集團一節雖有不符，惟由被
    告甲○○自警詢即供述自己係95年10月5 日或6 日始加入該
    集團、偵訊時稱係10月初，均尚相符，應堪採信，被告丙○○所述恐有記憶上之誤差，且別無其他證據證明被告甲○○
    有參與附表一編號一至六之犯行，基於罪疑惟輕之刑事訴訟
    法上原則，應認被告甲○○所參與之犯行應屬附表一編號七
    及編號八之犯行。而其於販毒集團所擔任之分工，核與證人
    即共同被告丙○○、乙○○證述情節大致相符（業已引用於
    前），且有各次販賣毒品之通訊監察譯文（同上偵卷第77、
    78 、327頁【附表一編號七之犯行】、第79頁【附表一編號
    八之犯行】）在卷可稽，及證人即購毒者庚○○證述明確，
    及各該被告連絡販賣毒品所用之如附表三所示之行動電話扣
    案可佐。至於附表一編號八之犯行，被告甲○○自承：關於
    偵卷79頁最後一欄延續至80頁之通訊監察譯文【按即附表一
    編號八之犯罪事實】，該次通話是伊與一位綽號「小青」女
    子的通話內容，內容即「小青」要拿毒品，該次伊有出去送
    毒品給「小青」，但毒品沒有送到「小青」手上，因為伊身
    上帶著毒品去麥當勞時，看到便衣警察，伊就掉頭離開了，
    當時帶出去的毒品就丟到河流裡面等情綦詳（詳96年6 月7
    日審判筆錄第12頁），亦查無其他證據證明該次交易被告甲○○確實有將毒品海洛因交付至「小青」女子處，故此部份
    販賣毒品之犯行尚未既遂，亦堪認定。綜上，被告甲○○所
    犯之各次販賣毒品犯行，事證明確，洵堪認定，亦應依法論
    科。
  (三)至起訴書犯罪事實欄第一（二） (1)、 (3)項所載之交付毒
    品之人均為被告丙○○一節。經查：關於95年8 月28日上午
    8 時許販賣毒品之犯行，經查，無證據足認被告丙○○確有
    參與該次犯行，此部分應為被告丙○○無罪判決（詳無罪部
    分後述），本件附表一編號一此部份應認交付毒品之人係被
    告丁○○、乙○○所推派之一人。而於95年9 月8 日晚間10
    時許交付毒品之人，被告甲○○於本院證稱：伊到交易地點
    即一棟公寓樓下後，伊就打電話說伊到了，嗣有人從門縫中
    塞了一包海洛因出來，伊的錢也從門縫塞進去，對方都沒有
    出聲，伊未看到對方之面目等語綦詳，而被告丙○○則堅決
    否認該次伊有交付毒品予甲○○，故該次犯行無從認定係被
    告丙○○交付毒品，本件附表一編號三此部份應認交付毒品
    之人，係被告丁○○、乙○○、丙○○所推派之其中一人，
    附此敘明。
二、論罪科刑部份：
  (一)查海洛因係毒品危害防制條例第2 條第2 項第1 款所稱之第
    一級毒品。
  (二)核被告丁○○就附表一編號一至七之所為、被告丙○○就附
    表編號二至七之所為、被告乙○○就附表一編號一至五之所
    為，及被告甲○○就附表編號七之所為，均係犯毒品危害防
    制條例第4 條第1 項販賣第一級毒品罪。被告丁○○、丙○○、甲○○就附表一編號八之所為，已著手於販賣第一級毒
    品犯行之實行而不遂，均係犯毒品危害防制條例第4 條第6
    項、第1 項之販賣第一級毒品未遂罪。被告丁○○、丙○○
    、乙○○、甲○○4 人依附表一所列參與之部分，與其他參
    與之被告，就販賣第一級毒品犯行，各有犯意聯絡及行為分
    擔，均為共同正犯。被告4 人販賣前持有海洛因之低度行為
    ，應為販賣海洛因之高度行為吸收，不另論罪。被告丁○○
    、丙○○、甲○○就附表一編號八之犯行，已與購毒者約好
    交易價格、地點，並推由被告甲○○外出交付毒品，已屬著
    手販賣第一級毒品行為之實行，因遇便衣警察而未能交付毒
    品，其犯罪尚屬未遂，爰依刑法第25條第2 項之規定，按既
    遂犯之刑度，減輕其刑。被告甲○○前因施用第一級毒品案
    件，於93年11月22日為台灣板橋地方法院以93年訴字第1506
    號判處有期徒刑7 月確定，並於94年10月24日執行完畢，有
    台灣高等法院被告前案紀錄表、刑案資料查註紀錄表各一份
    在卷可稽，被告甲○○於上開有期徒刑執行完畢後5 年內，
    竟故意再犯本件有期徒刑以上之罪，就其參與之二罪，均應
    論以累犯，並加重其刑（其中因販賣第一級毒品罪之法定本
    刑為死刑、無期徒刑，被告甲○○此部分依法不得再予加重
    ，僅就罰金刑部分加重）；被告甲○○同時有上開刑之加重
    、減輕事由，並先加後減之。被告丁○○所犯8 次、被告丙○○所犯7 次、被告乙○○所犯5 次、被告甲○○所犯2 次
    之販賣第一級毒品犯行（包括既遂及未遂犯行），均犯意各
    別，行為互殊，應分論併罰。
  (三)至本件各辯護人雖為被告主張：其等各次犯行，有反覆實行
    之型態，應以集合犯或包括一罪之概念，以一罪論云云。惟
    按：刑事法若干犯罪行為態樣，本質上原具有反覆、延續實
    行之特徵，立法時既予特別歸類，定為犯罪構成要件之行為
    要素，則行為人基於概括之犯意，在密切接近之一定時、地
    持續實行之複次行為，倘依社會通念，於客觀上認為符合一
    個反覆、延續性之行為觀念者，於刑法評價上，即應僅成立
    一罪。學理上所稱「集合犯」之職業性、營業性或收集性等
    具有重複特質之犯罪均屬之概念者是，則刑法上所謂集合犯
    既係立法者所制定之犯罪構成要件中，將數個同種類、反覆
    實行而各自實現犯罪構成要件之多數行為，解釋為集合犯，
    論以一罪，自應對於集合犯，從嚴解釋，以符合立法者之意
    向。次按九十四年二月二日修正公布，九十五年七月一日施
    行之刑法，基於刑罰公平原則之考量，杜絕僥倖之犯罪心理
    ，並避免易致鼓勵犯罪之誤解，已刪除第五十六條連續犯之
    規定，是以若認被告等人多次販賣一級毒品之犯行認屬客觀
    上均分別為符合一個反覆、延續性之行為，應屬集合犯而為
    包括一罪，非唯與刪除連續犯之修法意旨，已難謂合，且多
    次販毒行為，逕論以一罪，反較連續犯刪除前之法律適用，
    失之寬鬆，亦與刑法評價之公平性有違。茲查，本件被告丁○○等人共組販毒集團販賣海洛因毒品，其多次犯行，在時
    間上，起自95年8 月間，止於同年10月12日，長達近三月；
    在地點上，有三處不同處所；在對象上包括庚○○等四到五
    人，此類綿延數月、異時、異地、異其交易對象之明確可分
    之數次販賣毒品行為，依前所述，若認屬包括一罪，明顯違
    反刑罰公平原則，亦不容於一般社會通念，是辯護意旨就此
    認應以集合犯之包括一罪之概念論以一罪，尚有未合，附此
    敘明。
  (四)查被告丙○○、乙○○、甲○○所犯如附表一所示各次販賣
    第一級毒品罪（包括既遂與未遂之罪），其交易之毒品數量
    均非甚多，而附表一編號八之犯行尚未得款，餘次亦僅得款
    1 千元，所得財物甚少，其均因一時失慮而挺而走險，致觸
    犯重典（販賣第一級毒品罪之最輕法定本刑為無期徒刑），
    觀其之犯罪情況，並於本院審理中均坦承犯行，依一般之客
    觀情形，尚堪憫恕，縱量處最低刑，仍嫌過重，就被告丙○○、乙○○、甲○○所犯各罪，爰均依刑法第59條之規定，
    酌量減輕其刑，並就被告丙○○、甲○○所犯附表一編號八
    未遂之罪遞減之。爰審酌被告丁○○、丙○○、乙○○、甲○○4 人販賣毒品，對國人健康及社會秩序危害甚鉅；被告
    丁○○居於本件犯行主謀地位，其犯行業據其他被告指述甚
    詳，仍矢口否認，飾詞狡辯，顯無悔意；被告丙○○負責管
    理被告丁○○所交之毒品控管、保管販毒所得金錢，其於集
    團之角色重要，被告乙○○於集團內尚未若被告丙○○同等
    地位，被告甲○○僅擔任跑腿送貨工作、加入時間亦較晚，
    及各被告犯罪動機、素行，被告丙○○、乙○○、甲○○之
    犯後坦承犯行，態度尚佳，公訴人具體求處被告丙○○、乙○○、甲○○無期徒刑，尚嫌過重等一切情狀，就被告4 人
    各量處如主文及附表一所示之刑，並依刑法第51條第3 、4
    、5 款規定定其應執行之刑。
  (五)沒收部分：
    按，犯毒品危害防制條例第4 條至第9 條、第12條、第13條
    或第14條第1 項、第2 項之罪者，其供犯罪所用或因犯罪所
    得之財物均沒收之，如全部或一部不能沒收時，追徵其價額
    或以其財產抵償之，毒品危害防制條例第19條第1 項定有明
    文。倘犯罪所得之財物為新台幣時，因其本身即為我國現行
    貨幣價值之表示，固不發生追徵其價額之問題；惟其犯罪所
    得若為新台幣以外之財物，而全部或一部不能沒收時，則應
    追徵其價額，使其繳納與原物相當之價額，或以其財產抵償
    之，方能達到沒收之目的（最高法院96年度台上字第1828號
    判決意旨參照）。本件附表一所示各次犯行未扣案之販賣海
    洛因所得各1 千元，均為被告等販賣毒品之所得，屬被告4
    人因犯罪所得之財物，應依毒品危害防制條例第19條第1 項
    之規定，宣告沒收之，如全部或一部不能沒收時，以其財產
    抵償之。附表三所列未扣案之行動電話各係附表三所列之被
    告所有，業據其等於本院審理時供明，且係供被告等各次販
    賣毒品所用，雖未扣案，惟無證據證明已滅失，應依毒品危
    害防制條例第19條第1 項之規定，宣告沒收之，如全部或一
    部不能沒收時，追徵其價額，或以其財產抵償之。扣案如附
    表三所示之監視器螢幕、監視器各1 台，及2 支行動電話，
    係附表三所列之各被告所有，業據其等於本院審理時供明，
    該監視器螢幕及監視器，顯係為逃避警方查緝及監控四周環
    境所用，行動電話則係供被告等連絡販毒用，均係供被告等
    販賣毒品所用，應依毒品危害防制條例第19條第1 項之規定
    ，宣告沒收之，而既該等行動電話既已扣案，自無不能沒收
    之虞，無併諭知追徵其價額或以其財產抵償之必要（最高法
    院95年度台上字第1001、3133號判決意旨參照）。至附表三
    各行動電話所插用SIM 卡各1 張，係屬電話公司所有供客戶
    使用，非屬被告所有而不予沒收（最高法院96年度台上字第
    1 號判決採同一見解）。查，被告等為警查獲之毒品確係第
    一級毒品海洛因2 包，各重0.13公克、0.11公克，空包裝均
    重0.21公克，有法務部調查局鑑定書2 紙可稽，另「本局鑑
    驗毒品秤重主要係以傾倒，必要時亦會輔以刮杓刮取之方式
    ，儘可能將原送驗包裝袋內毒品與包裝袋分離後各別秤重，
    所得之毒品重量稱為『淨重』，包裝袋重量則以『空包裝重
    』稱之，然無論依上述何種方式分離，原送驗包裝袋內均仍
    會有微量毒品成分殘留」等語，此亦有法務部調查局93年11
    月16日調科壹字第09362396550 函附卷可參，是空包裝袋與
    海洛因毒品並無法完全析離或析離需費甚鉅，均應依毒品危
    害防制條例第18條第1 項前段併諭知沒收銷燬之。
  (六)按刑法第38條規定之沒收，為從刑之一種，具有刑罰及保安
    處分之性質，且與主刑有從屬關係，依主從不可分原則，應
    於裁判時附隨於主刑而宣告，故該條第1 項第1 款至第3 款
    規定之沒收物，須與犯罪有直接關係並於犯罪事實中有具體
    之記載，始能於判決主文宣示沒收（最高法院著有91年度台
    非字第67號判決意旨可資參照）。本件扣案之行動電話8 支
    （除95年保管字6001號扣押物品清單之編號7 、9 號行動電
    話外）、房屋租賃契約1 本、被告丁○○持有之88200 元、
    被告丙○○持有之8500元、研磨機1 台、帳冊1 本（僅於一
    頁書立多人姓名後加X1、X2、X4等之字樣）、海洛因殘渣袋
    5 個、安非他命玻璃球吸食器1 個，均為被告否認與本案之
    關聯性，亦無證據證明與本案販賣毒品之犯行有關，均不諭
    知沒收。又各次犯行販賣之未扣案海洛因，依常情，應為各
    該購毒者旋即施用完畢，應認業已滅失，爰不為沒收銷燬之
    諭知。
  (七)另檢察官請求依刑法第90條第1 項宣告被告等強制工作一節
    ，惟被告丁○○雖於81年間因施用毒品之肅清煙毒條例案件
    ，為台灣高等法院台中分院判處有期徒刑3 年2 月、因竊盜
    罪經台灣嘉義地方法院判處有期徒刑6 月，及因施用毒品案
    件，為本院判處有期徒刑7 月；而被告丙○○前僅有施用毒
    品案件前科而為法院裁定應觀察勒戒、強制戒治，並為本院
    判處有期徒刑6 月；而被告甲○○亦因施用毒品前科為台灣
    板橋地方法院判處有期徒刑7 月；被告乙○○亦因施用毒品
    案件，為本院判處有期徒刑10月。則依被告4 人上述前科紀
    錄，多屬施用毒品前科，所犯時間相隔甚久，顯難認有犯罪
    習慣或因遊蕩或懶惰成習而犯罪者，而公訴人復未敘明被告
    4 人有何犯罪習慣或因遊蕩或懶惰成習而犯罪之具體情狀，
    是其請求宣告被告強制工作，尚有未合，礙難准許，附此敘
    明。
貳、無罪部分：
一、公訴意旨略以：被告丙○○參與被告丁○○為首之販毒集團
    ，於95年8 月28日上午8 時52分，由庚○○以其使用之
    0000000000號行動電話，撥打被告丁○○使用之0000000000
    號行動電話，雙方約定購買1000元之海洛因，而由被告丙○○攜帶毒品至桃園縣桃園市○○路○ 段之全聯社賣場附近交
    易。因認被告丙○○係涉犯95年8 月28日該次之毒品危害防
    制條例第4 條第1 項販賣第一級毒品罪嫌云云。
二、按犯罪事實應依證據認定之，無證據不得認定犯罪事實；次
    按不能證明被告犯罪，應諭知無罪之判決，刑事訴訟法第15
    4 條第2 項、第301 條第1 項分別定有明文。又刑事訴訟法
    上所謂認定犯罪事實之證據，係指足以認定被告確有犯罪行
    為之積極證據而言，如未能發現有相當證據或證據不足以證
    明，自不能以推測或擬制之方法以為裁判基礎，而認定不利
    於被告之事實，需依積極證據，苟積極證據不足為不利被告
    之認定時，即應為有利於被告之認定，更不必有何有利之證
    據；所謂「積極證據足以為不利被告事實之認定」，係指據
    為訴訟上證明之全盤證據資料，在客觀上已達於通常一般之
    人均不致於有所懷疑、而得確信被告確曾犯罪之程度；若未
    達到此一程度，而有合理之懷疑存在時，即無從為有罪之確
    信。而訴訟上所得之全盤證據資料，固不以直接證據為限，
    間接證據亦應包含在內，惟採用間接證據時，必其所成立之
    證據，在直接關係上，雖僅足以證明他項事實，而由此他項
    事實，本於事理之作用足以證明待證事實者，方為合法，若
    憑空之推想，並非得採為證據資料之間接證據，最高法院29
    年上字第3105號、40年台上字第89號、30年上字第816 號及
    32年上字第67號、76年台上字第4986號判例均分別明揭斯旨
    ，足資參酌。
三、訊據被告丙○○堅決否認有公訴人所指上開於95年8 月28日
    共同販賣海洛因與庚○○之犯行，辯稱：該次伊尚未加入集
    團，當時伊仍在工廠上班，伊係95年8 月底某日始加入該集
    團等語。
四、公訴意旨認被告丙○○參與95年8 月28日之犯行，無非係以
    證人庚○○於警詢時指述係被告丙○○出面交付毒品為其依
    據，惟遍觀全卷，同日相關之通訊監察譯文僅「95偵字第
    21788 號卷第296 頁第1 欄部份」，而0000000000之電話係
    由被告丁○○所持用，此為被告丁○○於96年3 月16日準備
    程序時及96年7 月19日審理期日（詳同日審判筆錄第15頁）
    所坦認在卷。而由該譯文內容中無從證實係被告丙○○接聽
    電話或有出外交易毒品之情形；而證人庚○○雖到庭證述，
    惟就究竟是否被告丙○○接聽電話並交付海洛因等節，其證
    詞前後反覆，或謂95年8 月28日被告丙○○尚與伊一同在電
    子工廠工作，或謂伊也不記得太多詳情，於警詢時能指述詳
    盡係依據警方提示之譯文所為之證述，故應以警詢為主，謂
    被告丙○○確有參與該次犯行（詳96年7 月19日審判筆錄第
    3 至13頁）；惟由上開相關於95年8 月28日之譯文內容已無
    從解讀被告丙○○有參與該次犯行，證人庚○○如何以此譯
    文為依據，進而證述被告丙○○之犯行，殊難想像，且有違
    常理。故證人庚○○此部份證詞，應不足採信。
五、綜上所述，本件公訴人所提上開證據並不足以證明所指被告
    丙○○於95年8 月28日有共同販賣第一級毒品海洛因予證人
    庚○○之犯行，且查無其他積極事證足資證明被告丙○○確
    有公訴人所指上開犯行。揆諸首揭說明，自屬不能證明被告
    丙○○此部分犯罪，即應為被告無罪之諭知。
據上論斷，應依刑事訴訟法第299 條第1 項前段、第301 條第1
項，刑法第11條前段、第28條、第25條第1 項、第2 項、第47條
第1 項、第59條、第51條第3 款、第4 款、第5 款，毒品危害防
制條例第4 條第1 項、第6 項、第18條第1 項前段、第19條第1
項判決如主文。
本案經檢察官郝中興到庭執行職務。
中　　華　　民　　國　　96　　年　　9 　　月　　20　　日
          　        刑事第五庭審判長法　官　潘政宏
        　                          法  官　陳月雯
                                    法  官　楊晴翔
如不服本判決，應於判決送達後10日內向本院提出上訴狀（應附
繕本），其未敘述上訴理由者，應於上訴期間屆滿後20日內補提
理由書狀於本院，上訴於臺灣高等法院。
本件正本證明與原本無異。
                                    書記官  范升福
中　　華　　民　　國　　96　　年　　9 　　月　　21　　日
附錄：
毒品危害防制條例第4條
製造、運輸、販賣第一級毒品者，處死刑或無期徒刑；處無期徒
刑者，得併科新臺幣1 千萬元以下罰金。
製造、運輸、販賣第二級毒品者，處無期徒刑或7 年以上有期徒
刑，得併科新臺幣7 百萬元以下罰金。
製造、運輸、販賣第三級毒品者，處5 年以上有期徒刑，得併科
新臺幣5 百萬元以下罰金。
製造、運輸、販賣第四級毒品者，處3 年以上10年以下有期徒刑
，得併科新臺幣3 百萬元以下罰金。
製造、運輸、販賣專供製造或施用毒品之器具者，處1 年以上7
年以下有期徒刑，得併科新臺幣1 百萬元以下罰金。
前五項之未遂犯罰之。
附表一、本件丁○○為首之販毒集團犯罪事實一覽表
┌──┬────┬────┬────┬───┬───┬─────┬────────┬─────────────────┐
│犯罪│連絡購毒│購毒者及│販毒集團│購毒數│販毒集│交易地點  │參與之被告所犯罪│應沒收之物                        │
│事實│之犯罪時│其發話號│之受話者│量及價│團推派│          │名、主文，及所處│                                  │
│編號│間      │碼      │及其受話│格    │之交貨│          │刑度            │                                  │
│    │        │        │號碼    │      │者    │          │                │                                  │
├──┼────┼────┼────┼───┼───┼─────┼────────┼─────────────────┤
│一  │95年8 月│庚○○  │丁○○  │約定購│丁○○│桃園縣桃園│丁○○共同販賣第│扣案之監視器螢幕壹台、監視器壹台、│
│    │28日上午│0000-000│0000-000│買1000│或林書│市○○路與│一級毒品，處無期│未扣案之插用0000000000號SIM 卡之行│
│    │8 時    │163     │952     │元之海│安其中│莊敬路口  │徒刑，褫奪公權終│動電話壹支、                      │
│    │52分許  │        │        │洛因  │推派之│          │身              │犯罪所得新臺幣壹仟元              │
│    │        │        │        │      │一人  │          ├────────┼─────────────────┤
│    │        │        │        │      │      │          │乙○○共同販賣第│扣案之監視器螢幕壹台、監視器壹台、│
│    │        │        │        │      │      │          │一級毒品，處有期│未扣案之插用0000000000號SIM 卡之行│
│    │        │        │        │      │      │          │徒刑拾陸年      │動電話壹支                        │
│    │        │        │        │      │      │          │                │犯罪所得新臺幣壹仟元              │
├──┼────┼────┼────┼───┼───┼─────┼────────┼─────────────────┤
│二  │95年9 月│辛○○  │丙○○  │同上  │丙○○│桃園縣桃園│丁○○共同販賣第│扣案之監視器螢幕壹台、監視器壹台  │
│    │5日某不 │0000-000│0000-000│      │      │市○○路二│一級毒品，處無期│未扣案之插用0000000000號SIM卡之行 │
│    │詳時    │438     │757     │      │      │段之全聯社│徒刑，褫奪公權終│動電話壹支、                      │
│    │間      │        │        │      │      │賣場附近  │身              │犯罪所得新臺幣壹仟元              │
│    │        │        │        │      │      │          ├────────┼─────────────────┤
│    │        │        │        │      │      │          │丙○○共同販賣第│扣案之監視器螢幕壹台、監視器壹台  │
│    │        │        │        │      │      │          │一級毒品，處有期│未扣案之插用0000000000號SIM卡之行 │
│    │        │        │        │      │      │          │徒刑拾柒年      │動電話壹支、                      │
│    │        │        │        │      │      │          │                │犯罪所得新臺幣壹仟元              │
│    │        │        │        │      │      │          ├────────┼─────────────────┤
│    │        │        │        │      │      │          │乙○○共同販賣第│扣案之監視器螢幕壹台、監視器壹台  │
│    │        │        │        │      │      │          │一級毒品，處有期│未扣案之插用0000000000號SIM卡之行 │
│    │        │        │        │      │      │          │徒刑拾陸年      │動電話壹支、                      │
│    │        │        │        │      │      │          │                │犯罪所得新臺幣壹仟元              │
├──┼────┼────┼────┼───┼───┼─────┼────────┼─────────────────┤
│三  │95年9 月│甲○○  │乙○○  │同上  │丁○○│桃園縣桃園│丁○○共同販賣第│扣案之監視器螢幕壹台、監視器壹台  │
│    │8日晚上 │0000-000│0000-000│      │、林書│市○○路二│一級毒品，處無期│未扣案之插用0000000000號SIM 卡之行│
│    │10時    │805     │341     │      │安、戚│段之全聯社│徒刑，褫奪公權終│動電話壹支、                      │
│    │39分許  │        │        │      │永魁所│賣場附近  │身              │犯罪所得新臺幣壹仟元              │
│    │        │        │        │      │推派之│          │                │扣案之海洛因毒品壹包淨重零點壹參公│
│    │        │        │        │      │其中一│          │                │克，空包裝重零點貳壹公克          │
│    │        │        │        │      │人    │          │                │                                  │
│    │        │        │        │      │      │          ├────────┼─────────────────┤
│    │        │        │        │      │      │          │丙○○共同販賣第│扣案之監視器螢幕壹台、監視器壹台  │
│    │        │        │        │      │      │          │一級毒品，處有期│未扣案之插用0000000000號SIM 卡之行│
│    │        │        │        │      │      │          │徒刑拾柒年      │動電話壹支、                      │
│    │        │        │        │      │      │          │                │犯罪所得新臺幣壹仟元              │
│    │        │        │        │      │      │          │                │扣案之海洛因毒品壹包淨重零點壹參公│
│    │        │        │        │      │      │          │                │克，空包裝重零點貳壹公克          │
│    │        │        │        │      │      │          ├────────┼─────────────────┤
│    │        │        │        │      │      │          │乙○○共同販賣第│扣案之監視器螢幕壹台、監視器壹台  │
│    │        │        │        │      │      │          │一級毒品，處有期│未扣案之插用0000000000號SIM 卡之行│
│    │        │        │        │      │      │          │徒刑拾陸年      │動電話壹支、                      │
│    │        │        │        │      │      │          │                │犯罪所得新臺幣壹仟元              │
│    │        │        │        │      │      │          │                │扣案之海洛因毒品壹包淨重零點壹參公│
│    │        │        │        │      │      │          │                │克，空包裝重零點貳壹公克          │
├──┼────┼────┼────┼───┼───┼─────┼────────┼─────────────────┤
│四  │95年9 月│戊○○  │乙○○  │同上  │乙○○│桃園縣桃園│丁○○共同販賣第│扣案之監視器螢幕壹台、監視器壹台  │
│    │9日晚上 │0000-000│0000-000│      │      │市○○路二│一級毒品，處無期│未扣案之插用0000000000號SIM 卡之行│
│    │7 時    │631     │341     │      │      │段之全聯社│徒刑，褫奪公權終│動電話壹支、                      │
│    │18分許  │        │        │      │      │賣場附近  │身              │犯罪所得新臺幣壹仟元              │
│    │        │        │        │      │      │          │                │扣案之海洛因毒品壹包淨重零點壹壹公│
│    │        │        │        │      │      │          │                │克，空包裝重零點貳壹公克          │
│    │        │        │        │      │      │          ├────────┼─────────────────┤
│    │        │        │        │      │      │          │丙○○共同販賣第│扣案之監視器螢幕壹台、監視器壹台  │
│    │        │        │        │      │      │          │一級毒品，處有期│未扣案之插用0000000000號SIM 卡之行│
│    │        │        │        │      │      │          │徒刑拾柒年      │動電話壹支、                      │
│    │        │        │        │      │      │          │                │犯罪所得新臺幣壹仟元              │
│    │        │        │        │      │      │          │                │扣案之海洛因毒品壹包淨重零點壹壹公│
│    │        │        │        │      │      │          │                │克，空包裝重零點貳壹公克          │
│    │        │        │        │      │      │          ├────────┼─────────────────┤
│    │        │        │        │      │      │          │乙○○共同販賣第│扣案之監視器螢幕壹台、監視器壹台  │
│    │        │        │        │      │      │          │一級毒品，處有期│未扣案之插用0000000000號SIM 卡之行│
│    │        │        │        │      │      │          │徒刑拾陸年      │動電話壹支                        │
│    │        │        │        │      │      │          │                │犯罪所得新臺幣壹仟元　            │
│    │        │        │        │      │      │          │                │扣案之海洛因毒品壹包淨重零點壹壹公│
│    │        │        │        │      │      │          │                │克，空包裝重零點貳壹公克          │
├──┼────┼────┼────┼───┼───┼─────┼────────┼─────────────────┤
│五  │95年9 月│庚○○  │丙○○  │同上  │丙○○│桃園縣桃園│丁○○共同販賣第│扣案之監視器螢幕壹台、監視器壹台  │
│    │18日晚上│0000-000│0000-000│      │      │市○○路與│一級毒品，處無期│未扣案之插用0000000000號SIM卡之行 │
│    │6 時20分│163     │757     │      │      │經國路口之│徒刑，褫奪公權終│動電話壹支                        │
│    │許      │        │        │      │      │麥當勞後門│身              │犯罪所得新臺幣壹仟元              │
│    │        │        │        │      │      │          │                │                                  │
│    │        │        │        │      │      │          ├────────┼─────────────────┤
│    │        │        │        │      │      │          │丙○○共同販賣第│扣案之監視器螢幕壹台、監視器壹台  │
│    │        │        │        │      │      │          │一級毒品，處有期│未扣案之插用0000000000號SIM卡之行 │
│    │        │        │        │      │      │          │徒刑拾柒年      │動電話壹支                        │
│    │        │        │        │      │      │          │                │犯罪所得新臺幣壹仟元              │
│    │        │        │        │      │      │          ├────────┼─────────────────┤
│    │        │        │        │      │      │          │乙○○共同販賣第│扣案之監視器螢幕壹台、監視器壹台  │
│    │        │        │        │      │      │          │一級毒品，處有期│未扣案之插用0000000000號SIM卡之行 │
│    │        │        │        │      │      │          │徒刑拾陸年      │動電話壹支                        │
│    │        │        │        │      │      │          │                │犯罪所得新臺幣壹仟元              │
├──┼────┼────┼────┼───┼───┼─────┼────────┼─────────────────┤
│六  │95年10月│庚○○  │丙○○  │同上  │丙○○│桃園縣桃園│丁○○共同販賣第│扣案之監視器螢幕壹台、監視器壹台  │
│    │5日晚上 │0000-000│0000-000│      │      │市○○路與│一級毒品，處無期│扣案之編號九之行動電話（插        │
│    │7 時33分│163     │746     │      │      │經國路口之│徒刑，褫奪公權終│用0000000000號SIM 卡）壹支        │
│    │        │        │        │      │      │麥當勞後門│身              │犯罪所得新臺幣壹仟元              │
│    │        │        │        │      │      │          ├────────┼─────────────────┤
│    │        │        │        │      │      │          │丙○○共同販賣第│扣案之監視器螢幕壹台、監視器壹台  │
│    │        │        │        │      │      │          │一級毒品，處有期│扣案之編號九之行動電話（插        │
│    │        │        │        │      │      │          │徒刑拾柒年      │用0000000000號SIM 卡）壹支        │
│    │        │        │        │      │      │          │                │犯罪所得新臺幣壹仟元              │
├──┼────┼────┼────┼───┼───┼─────┼────────┼─────────────────┤
│七  │95年10月│庚○○  │丁○○  │同上  │丙○○│桃園縣桃園│丁○○共同販賣第│扣案之監視器螢幕壹台、監視器壹台、│
│    │9日晚上 │0000-000│0000-000│      │      │市○○路與│一級毒品，處無期│扣案之編號七之行動電話（插用      │
│    │7 時31分│163     │410     │      │      │經國路口之│徒刑，褫奪公權終│0000000000 號SIM卡）壹支、        │
│    │許      │        │        │      │      │麥當勞後門│身              │犯罪所得新臺幣壹仟元              │
│    │        │        │        │      │      │          ├────────┼─────────────────┤
│    │        │        │        │      │      │          │丙○○共同販賣第│扣案之監視器螢幕壹台、監視器壹台、│
│    │        │        │        │      │      │          │一級毒品，處有期│扣案之編號七之行動電話（插用      │
│    │        │        │        │      │      │          │徒刑拾柒年      │0000000000 號SIM卡）壹支、        │
│    │        │        │        │      │      │          │                │犯罪所得新臺幣壹仟元              │
│    │        │        │        │      │      │          ├────────┼─────────────────┤
│    │        │        │        │      │      │          │甲○○共同販賣第│扣案之監視器螢幕壹台、監視器壹台、│
│    │        │        │        │      │      │          │一級毒品，累犯，│扣案之編號七之行動電話（插用      │
│    │        │        │        │      │      │          │處有期徒刑拾伍年│0000000000 號SIM卡）壹支、        │
│    │        │        │        │      │      │          │貳月            │犯罪所得新臺幣壹仟元              │
├──┼────┼────┼────┼───┼───┼─────┼────────┼─────────────────┤
│八  │95年10月│姓名年籍│甲○○  │約定購│甲○○│桃園縣桃園│丁○○共同販賣第│扣案之監視器螢幕壹台、監視器壹台、│
│    │12日晚上│不詳綽號│0000-000│買3000│      │市○○路與│一級毒品，未遂，│扣案之編號七之行動電話（插用      │
│    │5 時22分│「小青」│410     │元之海│      │經國路口之│處有期徒刑拾捌年│0000000000 號SIM卡）壹支          │
│    │許      │之女子03│        │洛因  │      │麥當勞後門│                │                                  │
│    │        │-0000000│        │      │      │          │                │                                  │
│    │        │公共電話│        │      │      │          ├────────┼─────────────────┤
│    │        │        │        │      │      │          │丙○○共同販賣第│扣案之監視器螢幕壹台、監視器壹台、│
│    │        │        │        │      │      │          │一級毒品，未遂，│扣案之編號七之行動電話（插用      │
│    │        │        │        │      │      │          │處有期徒刑拾貳年│0000000000 號SIM卡）壹支          │
│    │        │        │        │      │      │          │                │                                  │
│    │        │        │        │      │      │          ├────────┼─────────────────┤
│    │        │        │        │      │      │          │甲○○共同販賣第│扣案之監視器螢幕壹台、監視器壹台、│
│    │        │        │        │      │      │          │一級毒品，未遂，│扣案之編號七之行動電話（插用      │
│    │        │        │        │      │      │          │累犯，處有期徒刑│0000000000 號SIM卡）壹支          │
│    │        │        │        │      │      │          │拾年            │                                  │
└──┴────┴────┴────┴───┴───┴─────┴────────┴─────────────────┘
附表二、各被告應沒收之物一覽表
┌───┬─────┬───────────────┬────────┐
│編號  │被告姓名  │應沒收之物                    │沒收方式        │
│      │          │                              │                │
├───┼─────┼───────────────┼────────┤
│一    │丁○○    │1.扣案之監視器螢幕壹台、監視器│1.除海洛因毒品以│
│      │          │  壹台                        │外之扣案物品，沒│
│      │          │2.未扣案之插用0000000000號SIM │收              │
│      │          │  卡之行動電話壹支、          │2.未扣案之物品，│
│      │          │3.未扣案之插用0000000000號SIM │沒收，如全部或一│
│      │          │  卡之行動電話壹支、          │部不能沒收時，追│
│      │          │4.未扣案之插用0000000000號SIM │徵其價額，或以其│
│      │          │  卡之行動電話壹支、          │財產抵償之      │
│      │          │5.扣案之編號九之行動電話（插用│3.犯罪所得沒收之│
│      │          │  0000000000號SIM 卡）壹支    │，如全部或一部不│
│      │          │6.扣案之編號七之行動電話（插用│能沒收時，以其財│
│      │          │  0000000000號SIM 卡）壹支    │產抵償之        │
│      │          │7.犯罪所得新臺幣柒仟元        │4.扣案之海洛因毒│
│      │          │8.扣案之海洛因毒品壹包淨重零點│品沒收銷燬之。  │
│      │          │  壹參公克，空包裝重零點貳壹公│                │
│      │          │  克。                        │                │
│      │          │9.扣案之海洛因毒品壹包淨重零點│                │
│      │          │  壹壹公克，空包裝重零點貳壹公│                │
│      │          │  克。。                      │                │
├───┼─────┼───────────────┼────────┤
│二    │丙○○    │1.扣案之監視器螢幕壹台、監視器│同上            │
│      │          │  壹台                        │                │
│      │          │2.未扣案之插用0000000000號SIM │                │
│      │          │  卡之行動電話壹支、          │                │
│      │          │3.未扣案之插用0000000000號SIM │                │
│      │          │  卡之行動電話壹支、          │                │
│      │          │4.扣案之編號九之行動電話（插用│                │
│      │          │  0000000000號SIM 卡）壹支    │                │
│      │          │5.扣案之編號七之行動電話（插用│                │
│      │          │  0000000000號SIM 卡）壹支    │                │
│      │          │6.犯罪所得新臺幣陸仟元        │                │
│      │          │7.扣案之海洛因毒品壹包淨重零點│                │
│      │          │  壹參公克，空包裝重零點貳壹公│                │
│      │          │  克。                        │                │
│      │          │8.扣案之海洛因毒品壹包淨重零點│                │
│      │          │  壹壹公克，空包裝重零點貳壹公│                │
│      │          │  克。                        │                │
├───┼─────┼───────────────┼────────┤
│三    │乙○○    │1.扣案之監視器螢幕壹台、監視器│同上            │
│      │          │  壹台                        │                │
│      │          │2.未扣案之插用0000000000號SIM │                │
│      │          │  卡之行動電話壹支、          │                │
│      │          │3.未扣案之插用0000000000號SIM │                │
│      │          │  卡之行動電話壹支、          │                │
│      │          │4.未扣案之插用0000000000號SIM │                │
│      │          │  卡之行動電話壹支、          │                │
│      │          │5.犯罪所得新臺幣伍仟元        │                │
│      │          │6.扣案之海洛因毒品壹包淨重零點│                │
│      │          │  壹參公克，空包裝重零點貳壹公│                │
│      │          │  克。                        │                │
│      │          │7.扣案之海洛因毒品壹包淨重零點│                │
│      │          │  壹壹公克，空包裝重零點貳壹公│                │
│      │          │  克。                        │                │
├───┼─────┼───────────────┼────────┤
│四    │甲○○    │1.扣案之監視器螢幕壹台、監視器│1.扣案物品沒收  │
│      │          │  壹台                        │2.犯罪所得沒收之│
│      │          │2.扣案之編號七之行動電話（插用│，如全部或一部不│
│      │          │  0000000000號SIM卡）壹支     │能沒收時，以其財│
│      │          │3.犯罪所得新臺幣壹仟元        │產抵償之        │
└───┴─────┴───────────────┴────────┘
附表三、各應沒收物之所有人或相關被告一覽表
┌───┬─────┬─────────────┬────────┐
│編號  │所有人或相│應沒收之物                │相關犯罪事實    │
│      │關被告    │                          │                │
├───┼─────┼─────────────┼────────┤
│一    │丁○○    │扣案之監視器螢幕壹台、監視│附表一之編號一至│
│      │          │器壹台                    │八之 事實       │
│      │          │                          │                │
├───┼─────┼─────────────┼────────┤
│二    │丙○○    │扣案之編號七之行動電話（插│附表一之編號七、│
│      │          │用0000000000號SIM 卡）壹支│八之事實        │
│      │          │                          │                │
├───┼─────┼─────────────┼────────┤
│三    │丙○○    │扣案之編號九之行動電話（插│附表一之編號六之│
│      │          │用0000000000號SIM 卡）壹支│事實            │
│      │          │                          │                │
├───┼─────┼─────────────┼────────┤
│四    │各參與犯行│扣案之海洛因毒品壹包淨重零│附表一之編號三之│
│      │被告      │點壹參公克                │事實            │
│      │          │                          │                │
├───┼─────┼─────────────┼────────┤
│五    │各參與犯行│扣案之海洛因毒品壹包淨重零│附表一之編號四之│
│      │被告      │點壹壹公克                │事實            │
├───┼─────┼─────────────┼────────┤
│      │          │未扣案之插用0000000000號  │附表一之編號一之│
│六    │丁○○    │SIM 卡之行動電話壹支      │事實            │
│      │          │                          │                │
├───┼─────┼─────────────┼────────┤
│七    │丙○○    │未扣案之插用0000000000號  │附表一之編號二、│
│      │          │SIM卡之行動電話壹支       │五之事實        │
│      │          │                          │                │
├───┼─────┼─────────────┼────────┤
│八    │乙○○    │未扣案之插用0000000000號  │附表一之編號三、│
│      │          │SIM卡之行動電話壹支       │四之事實        │
├───┼─────┼─────────────┼────────┤
│九    │各參與該次│新臺幣壹仟元，如全部或一部│附表一之編號一至│
│      │販賣毒品犯│不能沒收時，以其財產抵償之│七之事實        │
│      │行之被告  │                          │                │
└───┴─────┴─────────────┴────────┘
